【裁判字號】    97,訴,1210
【裁判日期】    971128
【裁判案由】    損害賠償
【裁判全文】
臺灣桃園地方法院民事判決              97年度訴字第1210號
原      告  科嶠工業股份有限公司
法定代理人  丙○○
訴訟代理人  丁○○
            戊○○
被      告  甲○○
訴訟代理人  乙○○
上列當事人間請求侵權行為損害賠償事件，經本院刑事庭以97年
度附民字第4 號刑事附帶民事訴訟裁定移送民事庭審理，本院於
民國97年11月12日言詞辯論終結，判決如下：
    主  文
被告應給付原告新台幣參佰參拾柒萬肆仟伍佰元。
訴訟費用由被告負擔。
本判決得假執行。
    事實及理由
壹、程序方面：
    按訴狀送達後，原告不得將訴變更或追加他訴，但擴張或減
    縮應受判決事項之聲明者，不在此限，民事訴訟法第255 條
    第1 項第3 款定有明文。本件原告於起訴時，聲明原請求被
    告應給付原告新台幣（下同）3,424,500 元，嗣於本院審理
    中將上開訴之聲明減縮如主文第1 項所示，其減縮聲明部分
    ，經核與前揭規定相符，應予准許，合先敘明。
貳、實體方面：
一、本件原告主張：
  (一)被告自民國90年6 月至95年4 月14日止，受雇於原告擔任會
    計一職，工作內容除一般記帳業務外，尚包含彙整公司所應
    支出之各項費用，製作傳票及提款條，經主管核章後，前往
    原告開設於中國農民銀行三重分行之帳戶提領現金。然自93
    年11月18日起至95年3 月29日止，被告利用其職務之便及核
    章人員對被告之信任，基於意圖為自己不法所有之概括犯意
    ，總計侵占29筆款項，金額合計3,374,500 元，經台灣桃園
    地方法院檢察署以96年度偵緝字第608 號業務侵占案件提起
    公訴。因被告係基於意圖為自己不法所有之概括犯意侵占原
    告之款項，顯出於故意之意圖，侵害原告之財產權，依民法
    第184條第1項規定，被告應對原告負損害賠償責任。
  (二)聲明：被告應給付原告3,374,500元。
二、被告則陳稱願意將上開款項返還，並對本件訴訟標的認諾。
三、經查，原告主張之前揭事實，業據其提出台灣桃園地方法院
    檢察署96年度偵緝字第608 號起訴書1 件為證（參見本院96
    年度審附民字第16號卷第5 至10頁），復經本院調取本院97
    年度易字第34號刑事卷宗核閱無訛，被告並為本件訴訟標的
    之認諾，是原告此部分主張堪信為真實。
四、按當事人於言詞辯論時為訴訟標的之捨或認諾時，應本於其
    拾棄或認諾為該當事人敗訴之判決，民事訴訟法第384 條定
    有明文。又本於被告認諾所為之判決，法院應依職權宣告假
    執行，同法第389 條第1 項第1 款復有明定。本件被告不法
    領取原告款項合計3,374,500 元，原告依侵權行為之規定，
    請求被告給付3,374,500 元，於法有據。又被告於言詞辯論
    時為訴訟標的之認諾，本院應為被告敗訴之判決，並依職權
    宣告假執行。
五、據上論結，本件原告之訴為有理由，依民事訴訟法第78條、
    第384 條、第389 條第1 項第1 款，判決如主文。
中    華    民    國    97    年    11    月    28    日
                  民事第一庭    法  官  林哲賢
上為正本係照原本作成。
如對本判決上訴，須於判決送達後20日內向本院提出上訴狀
中    華    民    國    97    年    11    月    28    日
                                書記官  羅美英


司法院資訊處製作；財團法人民間司法改革基金會備份。
